【裁判字號】    95,上易,1327
【裁判日期】    950711
【裁判案由】    家暴傷害
【裁判全文】
臺灣高等法院刑事判決                95年度上易字第1327號
上  訴  人  臺灣臺北地方法院檢察署檢察官
被      告  乙○○
上列上訴人因被告傷害案件，不服臺灣臺北地方法院95年度易字
第1077號，中華民國95年5月19日第一審判決（起訴案號：臺灣
臺北地方法院檢察署95年度偵字第6777號），提起上訴，本院判
決如下:
    主  文
原判決撤銷，發回臺灣臺北地方法院。
    理  由
一、公訴意旨略以：被告乙○○與告訴人甲○○係夫妻，二人間
    屬於家庭暴力防治法第3條第2款之家庭成員關係，但二人感
    情不睦，告訴人於民國94年6月23日至臺北市汐止市○○○
    路86巷24號被告所經營之炸雞店，以家務問題與被告發生口
    角爭執，被告不耐告訴人刻意到店內鬧事，頓萌傷害人身體
    之犯意，竟以徒手毆打告訴人，致告訴人受到腹、腰、四肢
    多處瘀傷之傷害，因認被告涉犯刑法第277條第1項傷害罪嫌
    。
二、上訴意旨略以：本案犯罪時間為94年6月23日，告訴期間為
    6個月，依照民法第120條第2項「以日、星期、月或年定期
    間者，其始日不算入」之規定，告訴人如於94年12月23日以
    前提起告訴，即無告訴逾期，今告訴人於94年12月23日向本
    署提出告訴，此有本署收狀存根一紙可證，惟原法院卻以告
    訴逾期為由諭知不受理判決，顯有未洽，為此提起上訴，請
    求將原判決撤銷，更為適法判決等語。
三、按告訴乃論之罪，其告訴應自得為告訴之人悉知犯人之時起
    ，於6個月內為之；又期間之計算，應依民法之規定，刑事
    訴訟法第237條第1項、第65條分別定有明文；而依民法第
    120 條第2項規定：以月定期間者，其始日不算入，再依民
    法第121條第2項規定：期間不以月之始日起算者，以最後之
    月與起算日相當日之前一日，為期間之末日。經查：本案告
    訴人知悉犯人之日為94年6月23日，揆諸前開說明，始日即
    94年6 月23日不算，其起算日應為94年6月24日，算至6個月
    與起算日相當日之前一日即為94年12月23日，故本案告訴人
    應於94年6月23日前提起告訴即為未逾期，惟原審卻認為告
    訴人最遲應於94年6月22日前提起告訴，尚有未洽。而告訴
    人係於94年12月23日向台灣台北地方法院檢察署提起告訴，
    此有告訴狀一份在卷可證，其告訴並未逾期，原審以本件告
    訴已經逾期為由，不經言詞辯論，而諭知不受理判決，顯有
    不當，公訴人據此上訴，為有理由，自應由本院將原判決撤
    銷，且為維護被告審級利益，爰不經言詞辯論，將原判決發
    回原審法院另為裁判。
據上論斷，應依刑事訴訟法第369條第1項但書、第372條，判決
如主文。
中    華    民    國    95    年    7     月    11    日
                  刑事第十七庭  審判長法  官  陳貽男
                                      法  官  許仕楓
                                      法  官  孫惠琳
以上正本證明與原本無異。
不得上訴。
                                      書記官  魏汝萍
中    華    民    國    95    年    7     月    11    日


司法院資訊處製作；財團法人民間司法改革基金會備份。
